# 境外子公司按照国内母公司会计政策估计调整时，递延所得税问题

提问人：sysulaiyb 时间：2018-03-12 02:35:42
请教陈版： 境外德国子公司，按照当地政策，期末需要充分计提各种准备金，包括存档准备金（由于保存会计档案义务计提的准备金），德国可以税前扣除。 但是按照国内，会计法也要求保存会计档案，但是企业并不需要据此计提一定的负债。因此在合并时，把子公司的一些计提的准备金冲回，是否需要确认递延所得税负债？ 是不是合并的时候，对子公司由于会计政策和会计估计的调整，都需要确认相应的递延所得税资产或递延所得税负债？ 谢谢

回答人：chenyiwei
首先，在合并报表编制时需要统一会计政策，而不需要统一会计估计。你说的会计档案保存准备金，建议关注其计提是否符合IAS 37/CAS 13的规定，如果不符合规定可以冲回；如果符合规定，则建议保留。 其次，如果在合并报表层面冲回该准备金负债的，则负债的账面价值 0 小于其计税基础，需确认递延所得税负债。